【裁判字號】    99,抗,419
【裁判日期】    990521
【裁判案由】    定應執行刑
【裁判全文】
臺灣高等法院臺中分院刑事裁定           99年度抗字第419號
抗  告  人
即  受刑人  甲○○
上列抗告人因聲請定其應執行刑案件，不服臺灣彰化地方法院中
華民國99年4月16日裁定（99年度聲字第669號），提起抗告，
本院裁定如下：
    主  文
抗告駁回。
    理  由
一、抗告意旨略以：抗告人甲○○所受審判處刑之罪如下：(一)違
    反毒品危害條例案件（偵查案號：彰化地檢98年度毒偵字第
    12 號），臺灣彰化地方法院以98年度訴字第339號刑事判決
    ，判處有期徒刑9月確定。(二)違反毒品危害條例案件（偵查
    案號：彰化地檢98年度毒偵字第903號），臺灣彰化地方法
    院以98年度訴字第912號刑事判決，判處有期徒刑7月2次及
    有期徒刑4月，應執行有期徒刑1年2月確定。(三)違反毒品危
    害條例案件（偵查案號：彰化地檢98年度毒偵字第1837號）
    ，臺灣彰化地方法院以98年度訴字第1829號刑事判決，判處
    有期徒刑7月2次及有期徒刑3月2次，應執行有期徒刑1年6月
    確定。(四)違反毒品危害條例案件（偵查案號：彰化地檢98年
    度毒偵字第1604號），臺灣彰化地方法院以98年度訴字第
    1392號刑事判決，判處有期徒刑1年，本院以98年度上訴字
    第2446號刑事判決上訴駁回確定。(五)違反毒品危害條例案件
    （偵查案號：彰化地檢98年度毒偵字第1307號），臺灣彰化
    地方法院以98年度訴字第1217號刑事判決，判處有期徒刑1
    年確定。本院以98年度上訴字第2448號刑事判決上訴駁回確
    定。上述五罪刑，僅對第(一)、(二)項定數罪併罰之應執行刑，
    而捨棄第(三)、(四)、(五)項之罪刑未論，顯有遺漏不足之違誤，
    請求撤銷原裁定，另為適法之裁定云云。
二、按裁判確定前犯數罪者，併合處罰之；數罪併罰有二裁判以
    上者，依刑法第51條之規定，定其應執行之刑，刑法第50條
    、第53條分別定有明文。是數罪併罰有二裁判以上者，固得
    定其應執行之刑，惟以裁判確定前所犯為前提，若於一罪之
    裁判確定後又犯他罪者，僅能併予執行，不能依刑法第51條
    定其應執行之刑（最高法院96年度台非字第75號判決參照）
    。本件受刑人甲○○所犯如附表編號１之罪，係經臺灣彰化
    地方法院98年度訴字第339號判決於98年4月3日判決，處以
    有期徒刑9月，並於98年4月20日確定；而被告於上開判決確
    定前，另犯如附表編號２、３所示之罪，經臺灣彰化地方法
    院98年度訴字第912號於98年5月26日判決，各處有期徒刑7
    月、7月與4月，應執行有期徒刑1年2月確定。茲檢察官就符
    合數罪併罰應定執行刑之如附表編號１、２、３所示各罪所
    處之刑，向原審法院聲請定其應執行之刑，原審法院並據以
    裁定抗告人就如附表所示各罪所處之刑應執行有期徒刑1年
    10月，且未逾越外部性界限及內部性界限，經核並無何違法
    或不當之處。
三、至抗告人所指其另外涉犯毒品危害防制條例之罪而分別經法
    院判刑確定，經查其中：(一)臺灣彰化地方法院98年訴字第12
    17號於98年9月25日判處抗告人有期徒刑1年，抗告人上訴後
    ，復經本院98年上訴字第2448號於98年11月26日判決駁回上
    訴，並於99年1月11日確定。該案之犯罪時間係於98年5月4
    日，係於如附表一所示判決確定後再犯，自不得與如附表所
    示各罪併合處罰。(二)臺灣彰化地方法院98年度訴字第1392號
    於98年9月25日判處抗告人有期徒刑1年，抗告人上訴後，復
    經本院98年上訴字第2446號於98年12月1日判決駁回上訴，
    並於99年1月11日確定。該案之犯罪時間係於98年5月27日，
    係於如附表一所示判決確定後再犯，自不得與如附表所示各
    罪併合處罰。(三)、臺灣彰化地方法院98年訴字第1829號於98
    年11月12日判決，就抗告人2次施用第一級毒品及2次施用第
    二級毒品犯行各處有期徒刑7月、7月及3月、3月，應執行有
    期徒刑1年6月，並於98年11月29日確定。該案之犯罪時間係
    於98年6月28日及同年8月30日，亦係於如附表一所示判決確
    定後再犯，自不得與如附表所示各罪併合處罰。此有上開判
    決查詢資料及臺灣高等法院被告前案紀錄表可稽。故檢察官
    未就抗告人上開3案件之罪刑，與如附表所示之罪刑，併同
    向原審法院聲請定其應執行之刑，並無違誤，則原審法院據
    檢察官之聲請而就如附表所示各罪所處之刑定其應執行之刑
    ，亦無不合。至抗告人所指上開於如附表一所示判決確定後
    再犯之3案件所處之刑，如其間符合數罪併罰之要件，其自
    得請求該案犯罪事實最後判決之法院之檢察官聲請該法院裁
    定其應執行之刑（以上開3案件而言，即應由臺灣彰化地方
    法院檢察署檢察官向臺灣彰化地方法院聲請），併此敘明。
四、綜上所述，原裁定並無違誤，抗告人以上開情詞指摘原裁定
    不當，為無理由，應予駁回。
五、據上論斷，應依刑事訴訟法第412條，裁定如主文。
中    華    民    國    99    年    5    月    21     日
            刑事第八庭  審判長法  官  羅  得  村
                              法  官  郭  瑞  祥
                              法  官  簡  源  希
上列正本證明與原本無異。
如不服本裁定，得於收受送達5日內向本院提出抗告書狀 (須附
繕本)。
                              書記官  陳  俞  豪
中    華    民    國    99    年    5    月    21     日
附表：
臺灣彰化地方法院檢察署受刑人鄭禛祺定應執行刑案件一覽表
┌────────┬──────────┬──────────┬──────────┐
│編           號 │         1          │          2         │          3         │
├────────┼──────────┼──────────┼──────────┤
│罪            名│毒品危害防制條例    │毒品危害防制條例    │毒品危害防制條例    │
├────────┼──────────┼──────────┼──────────┤
│宣     告     刑│有期徒刑9月         │有期徒刑7月（2次）  │有期徒刑4月         │
├────────┼──────────┼──────────┼──────────┤
│犯   罪   日  期│97年11月13日        │98年2月25日或26日及 │98年3月15日         │
│                │                    │98年3月17日         │                    │
├────────┼──────────┼──────────┼──────────┤
│偵查（自訴）機關│彰化地檢98年度毒偵字│彰化地檢98年度毒偵字│彰化地檢98年度毒偵字│
│年   度   案  號│第12號              │第903號             │第903號             │
├─┬──────┼──────────┼──────────┼──────────┤
│最│法        院│臺灣彰化地方法院    │臺灣彰化地方法院    │臺灣彰化地方法院    │
│後├──────┼──────────┼──────────┼──────────┤
│事│案        號│98年度訴字第339號   │98年度訴字第912號   │98年度訴字第912號   │
│實├──────┼──────────┼──────────┼──────────┤
│審│判  決 日 期│98.04.03            │98.05.26            │98.05.26            │
├─┼──────┼──────────┼──────────┼──────────┤
│確│法        院│臺灣彰化地方法院    │臺灣彰化地方法院    │臺灣彰化地方法院    │
│定├──────┼──────────┼──────────┼──────────┤
│判│案        號│98年度訴字第339號   │98年度訴字第912號   │98年度訴字第912號   │
│決├──────┼──────────┼──────────┼──────────┤
│  │判決確定日期│98.04.20            │98.06.15            │98.06.15            │
├─┴──────┼──────────┼──────────┼──────────┤
│是否為得易科罰金│       否           │        否          │         是         │
│之案件          │                    │                    │                    │
├────────┼──────────┼──────────┼──────────┤
│備          註  │彰化地檢98年度執字第│彰化地檢98年度執字第│彰化地檢98年度執字第│
│                │3496號（彰化地檢98年│3916號（彰化地檢98年│3916號（彰化地檢98年│
│                │度執緝字第741號）   │度執緝字第742號）   │度執緝字第742號）   │
└────────┴──────────┴──────────┴──────────┘

司法院資訊處製作；財團法人民間司法改革基金會備份。
